臺灣高雄地方法院民事裁定　　　　　　 100年度簡抗字第24號
抗　告　人　吳國興
相　對　人　陳聰傑
上列當事人間請求確認債權不存在事件，對於中華民國100 年8
月19日本院高雄簡易庭100 年度雄簡字第1239號第一審裁定提起
抗告，本院裁定如下：
    主  文
原裁定廢棄。
    理  由
一、抗告意旨略以：原審本訂於100 年9 月15日下午3 時15分之
    庭期予以取消，未給予抗告人陳述意見之機會而喪失權利，
    請求確認系爭債權不存在等語。
二、按債務人對於支付命令之全部或一部，得於送達後20日之不
    變期間內，不附理由向發命令之法院提出異議，支付命令即
    於異議範圍內失其效力，以債權人支付命令之聲請，視為起
    訴或聲請調解，民事訴訟法第516 條第1 項、第519 條第1
    項分別定有明文。又解釋意思表示，應探求當事人之真意，
    不得拘泥於所用之辭句，民法第98條亦明文之。
三、經查：
  (一)本件前經相對人以：抗告人唆使第三人，竊取相對人置於遭
    拍定之房屋內所留置之財物，合計新台幣30萬元等情，聲請
    本院以100 年度司促字第15462 號對其核發支付命令獲准（
    下稱系爭支付命令），嗣本院以該支付命令業於100 年5 月
    16 日 送達抗告人、100 年6 月7 日確定等節，經本院依職
    權調取系爭支付命令案卷核閱無訛，並有聲請支付命令狀、
    系爭支付命令、送達證書等附於系爭支付命令案卷可憑，此
    部分事實，固堪認定。
  (二)而抗告人於系爭支付命令確定即100 年6 月7 日之前，於10
    0 年5 月23日依據系爭支付命令之案號提出聲請狀，並於狀
    紙首揭敘明：為請求確認債權不存在，依法提起訴訟事，訴
    之聲明異議等語，內容則略以：相對人所述之留置於拍定房
    屋內之物品，雖由抗告人保管，然抗告人搬離前，已電話告
    知相對人於6 個月內取回，逾期以廢棄物處理，經過1 年相
    對人均未處理，並無相對人所稱之債權等語，有其100 年5
    月23日提出之債權不存在聲請狀在卷足憑（見原審卷第3頁
    以下），顯係抗告人對系爭支付命令內容之異議，嗣再經本
    院通知抗告人到庭陳述略以：該份聲請狀之本意，係對該支
    付命令表示不服，要聲明異議等語（見本院卷第14頁），足
    認抗告人確係就系爭支付命令提起聲明異議之意思。
  (三)從而，原裁定以本件訴訟標的為確定判決之效力所及，應以
    裁定駁回，即有未洽。抗告意旨指摘原裁定未給予陳述意見
    機會求予廢棄原裁定，雖屬無據，惟本件既有上開情事，應
    由本院將原裁定予以廢棄，由原法院另為適當處理。
四、據上論結，本件抗告為有理由，依民事訴訟法第492 條，裁
    定如主文。
中    華    民    國   100    年    12    月    22    日
              民事第六庭  審判長法  官  陳嘉惠
                                法  官  李怡諄
                                法  官  呂明燕
以上正本證明與原本無異。
本裁定不得再抗告。
中    華    民    國   100    年    12    月    22    日
                                書記官  李柏親